【裁判字號】    99,審訴,1060
【裁判日期】    990714
【裁判案由】    毒品危害防制條例
【裁判全文】
臺灣高雄地方法院刑事判決            99年度審訴字第1060號
公  訴  人  臺灣高雄地方法院檢察署檢察官
被      告  甲○○
上列被告因毒品危害防制條例案件，經檢察官提起公訴（99年度
毒偵字第814號），被告就被訴事實為有罪陳述，經本院告知簡
式審判程序意旨，並聽取公訴人及被告之意見後，裁定由受命法
官獨任進行簡式審判程序審理，判決如下：
    主  文
甲○○施用第一級毒品，累犯，處有期徒刑壹年，扣案之第一級
毒品海洛因伍包（含包裝袋，合計驗後淨重玖點陸肆公克）均沒
收銷燬，扣案之注射針筒伍支、電子磅秤貳台、夾鏈袋壹包均沒
收。又施用第二級毒品，累犯，處有期徒刑肆月，扣案之第二級
毒品甲基安非他命參包（含包裝袋，驗前淨重分別為零點貳陸捌
公克、零點陸參捌公克、壹點柒陸貳公克，驗後淨重分別為零點
貳陸參公克、零點陸參參公克、壹點柒伍柒公克）均沒收銷燬，
扣案之玻璃球吸食器貳支均沒收。應執行有期徒刑壹年貳月，扣
案之第一級毒品海洛因伍包（含包裝袋，合計驗後淨重玖點陸肆
公克）、第二級毒品甲基安非他命參包（含包裝袋，驗前淨重分
別為零點貳陸捌公克、零點陸參捌公克、壹點柒陸貳公克，驗後
淨重分別為零點貳陸參公克、零點陸參參公克、壹點柒伍柒公克
）均沒收銷燬，扣案之注射針筒伍支、電子磅秤貳台、夾鏈袋壹
包、玻璃球吸食器貳支均沒收。
    事  實
一、甲○○前於民國97年間因施用毒品案件，經本院以97年度審
    毒聲字第16號裁定送觀察勒戒後，因認有繼續施用毒品傾向
    ，再以97年度審毒聲字第588號裁定令入戒治處所施以強制
    戒治，於98年2 月12日因停止處分執行出監，經臺灣高雄地
    方法院檢察署檢察官以98年度戒毒偵字第61號為不起訴處分
    確定。又因偽造文書、違反槍砲彈藥刀械管制條例等案件，
    經臺灣高等法院台中分院以89年度上訴字第2156號、臺灣台
    中地方法院以90年度訴緝字第361 號及本院以90年度雄簡字
    第122 號、91年度訴緝字第191 號各判處有期徒刑1 年2 月
    、1 年6 月、5 月、1 年4 月確定，上開各罪接續執行，於
    94年9 月17日縮短刑期假釋出監；假釋期間因再因偽造文書
    案件，經以本院95年度訴字第755 號判處有期徒刑6 月確定
    ，嗣經減刑確定並與撤銷假釋後之殘刑6 月又5 日接續執行
    ，於96年9 月8 日執行完畢。詎其不知悔改，於上開強制戒
    治執行完畢後5 年內，明知海洛因、甲基安非他命業經毒品
    危害防制條例第2 條第2 項第1 款及第2 款明定為第一級、
    第二級毒品，不得非法施用，仍基於施用第一級毒品海洛因
    、第二級毒品甲基安非他命之犯意，於99年2 月2 日18時許
    ，在高雄市楠梓區○○○路1754巷42號之1 住處，以海洛因
    摻水置於針筒內注射之方式，及將甲基安非他命置於玻璃球
    中燒烤吸食霧氣之方式，分別施用第一級毒品海洛因及第二
    級毒品甲基安非他命各1 次。嗣於同日18時41分許，經警徵
    得甲○○同意進入上開住處實施搜索，當場扣得其持有第一
    級毒品海洛因5 包（合計驗後淨重9.64公克）、第二級毒品
    甲基安非他命3 包（驗前淨重分別為0.268 公克、0.638 公
    克、1.762 公克，驗後淨重分別為0.263 公克、0.633 公克
    、1.757 公克），其所有供其分裝施用第一級毒品海洛因所
    用之注射針筒5 支、電子磅秤2 台，其所有供其分裝施用第
    一級毒品海洛因預備之夾鏈袋1 包，其所有供其施用第二級
    毒品甲基安非他命所用之玻璃球吸食器2 支，並經甲○○同
    意採集尿液送驗，檢驗結果呈可待因、嗎啡、安非他命、甲
    基安非他命陽性反應，始悉上情。
二、案經行政院海岸巡防署海洋巡防總局第五海巡隊及高雄市政
    府警察局刑警大隊移送臺灣高雄地方法院檢察署檢察官偵查
    起訴。
    理  由
一、本件被告甲○○所犯均為死刑、無期徒刑、最輕本刑為3年
    以上有期徒刑以外之罪，其於準備程序中就被訴事實為有罪
    之陳述，經本院告知簡式審判程序之旨，並聽取當事人意見
    後，合議庭認宜進行簡式審判程序，爰依刑事訴訟法第273
    條之1第1項規定，裁定本件由受命法官獨任進行簡式審判程
    序，合先敘明。
二、前揭事實，業據被告甲○○坦承不諱；其為警查獲時所採尿
    液經送檢驗結果，亦呈嗎啡、可待因、安非他命、甲基安非
    他命之陽性反應，此有尿液採證代碼對照表及高雄市立凱旋
    醫院濫用藥物尿液檢驗報告各1 份在卷可稽。此外，復有白
    色粉末5 包、晶體3 包及注射針筒5 支、電子磅秤2 台、夾
    鏈袋1 包、玻璃球吸食器2 支扣案可資佐證。扣案之白色粉
    末5 包經送檢驗結果，確係第一級毒品海洛因（合計驗後淨
    重9.64公克），此有法務部調查局濫用藥物實驗室鑑定書1
    份在卷可稽；扣案之晶體3 包經送檢驗結果，確係第二級毒
    品甲基安非他命，此有高雄醫學大學附設中和紀念醫院檢驗
    報告3 份附卷可憑。綜上所述，被告上開任意性之自白既有
    前揭證據可佐，核與事實相符，自得採為論罪科刑之依據，
    是本案事證已臻明確，被告犯行洵堪認定，應予依法論科。
三、核被告甲○○所為，係犯毒品危害防制條例第10條第1 項之
    施用第一級毒品罪及同條第2 項之施用第二級毒品罪。被告
    因施用而持有海洛因、甲基安非他命之低度行為，應為施用
    之高度行為所吸收，均不另論罪。被告所犯上開2 罪，犯意
    各別，罪質各異，行為互殊，應予分論併罰。被告有犯罪事
    實欄所載之犯罪前科及執行情形，有臺灣高等法院被告前案
    紀錄表1 份在卷可查，其於上開有期徒刑執行完畢後5 年內
    ，故意再犯本件有期徒刑以上之2 罪，均為累犯，均應依刑
    法第47條第1 項之規定加重其刑。審酌被告前因施用毒品案
    件，歷經觀察勒戒及強制戒治，然仍未戒除毒癮，顯見其意
    志不堅，惟念其施用毒品之行為，究屬戕害自己身心健康，
    尚未危害他人，且於查獲後坦承犯行，犯罪後態度尚可，及
    其持有毒品之數量非少，暨檢察官具體求處施用第一級毒品
    部分判處有期徒刑1 年，施用第二級毒品部分判處有期徒刑
    4 月，應執行有期徒刑1 年2 月，被告表示對該刑期無意見
    等一切情狀，爰分別量處如主文所示之刑，並定其應執行之
    刑，以示懲儆。
四、扣案之白色粉末5 包及晶體3 包，經鑑驗後確含第一級毒品
    海洛因及第二級毒品甲基安非他命成分無訛，業如前述，爰
    依毒品危害防制條例第18條第1 項前段之規定，不問屬於被
    告與否，均予以沒收銷燬；其包裝袋因殘留微量海洛因及甲
    基安非他命毒品而難以析離，爰視同毒品整體，併依前開規
    定沒收銷燬。其鑑驗耗用之海洛因及甲基安非他命既已滅失
    ，自無庸再予宣告沒收銷燬。另扣案之注射針筒5 支、電子
    磅秤2台 ，係被告所有供其分裝施用第一級毒品海洛因所用
    之物；扣案之夾鏈袋1 包，係被告所有供其分裝施用第一級
    毒品海洛因預備之物；扣案之玻璃球吸食器2 支，係被告所
    有供其施用第二級毒品甲基安非他命所用之物，業據其供陳
    在卷，爰均依刑法第38條第1 項第2 款之規定，分別於施用
    第一、二級毒品罪之主文項下予以宣告沒收。至扣案之行動
    電話2 支及現金新臺幣78800 元，因與本案施用毒品犯行無
    直接關連，爰不予宣告沒收，附此敘明。
據上論結，應依刑事訴訟法第273條之1第1項、第299條第1項前
段，毒品危害防制條例第10條第1項、第2項，第18條第1項前段
，刑法第11條、第47條第1 項、第38條第1 項第2 款、第51條第
5款 、第9 款，判決如主文。
本案經檢察官陳妍萩到庭執行職務。
中    華    民    國    99    年    7     月    14    日
                  刑事第十庭    法  官  孫啟強
以上正本證明與原本無異。
如不服本判決，應於判決送達後10日內，向本院提出上訴狀。
中    華    民    國    99    年    7     月    14    日
                                書記官  林介欽
附錄本判決論罪科刑之法條：
毒品危害防制條例第10條：
施用第一級毒品者，處6月以上5年以下有期徒刑。
施用第二級毒品者，處3年以下有期徒刑。

司法院資訊處製作；財團法人民間司法改革基金會備份。
